Config:
  hfst:
    Gen: ../../../src/generator-gt-norm.hfst
    Morph: ../../../src/analyser-gt-norm.hfst
  xerox:
    Gen: ../../../src/generator-gt-norm.xfst
    Morph: ../../../src/analyser-gt-norm.xfst
    App: lookup

Tests:



# todo:
# Proofread the gold standard (below)
# Then: run analyser, then correct.


  Noun - hamõh: # Noun (14RITSʼKAS =>PEREH) hamõh 'eng /est /fin' - full paradigm
     hamõh+N+Sg+Nom: hamõh
     hamõh+N+Sg+Gen: hammõ
     hamõh+N+Sg+Par: hamõht
     hamõh+N+Sg+Ill: hammõhe
     hamõh+N+Sg+Ine: hammõn
     hamõh+N+Sg+Ela: hammõst
     hamõh+N+Sg+All: hammõlõ
     hamõh+N+Sg+Ade: hammõl
     hamõh+N+Sg+Abl: hammõlt
     hamõh+N+Sg+Tra: hammõs
     hamõh+N+Sg+Ter: hammõniq
     hamõh+N+Sg+Abe: hammõldaq
     hamõh+N+Sg+Com: hammõgaq
     hamõh+N+Pl+Nom: hammõq
     hamõh+N+Pl+Gen: hammidõ
     hamõh+N+Pl+Par: hammit
     hamõh+N+Pl+Ill: hammihe
     hamõh+N+Pl+Ine: hammin
     hamõh+N+Pl+Ela: hammist
     hamõh+N+Pl+All: hammilõ
     hamõh+N+Pl+Ade: hammil
     hamõh+N+Pl+Abl: hammilt
     hamõh+N+Pl+Tra: hammis
     hamõh+N+Pl+Ter: hamminiq
     hamõh+N+Pl+Abe: hammildaq
     hamõh+N+Pl+Com: hammidõgaq
